# 请教陈版主，有关贷款是否应该确认为on demand的问题

提问人：iceboy1 时间：2011-09-06 11:42:43
回复 就是那根葱 的帖子
初步考虑，想先明确下面 3 个问题：
1 ）A和B的关系，是否为关联方？从A管理层是如何看待这笔贷款，即借款人是否视为 2012 年 6 月 30 日为还款日还是在日常资金管理中锁定这笔资金以备随时B还款要求？ 2 ）公允价值应用Amortized cost方法。市场利率可以采取向不同银行询价的方法加权平均，各个银行会考虑企业的风险溢价。一旦获得Kd，用折现的方法计算到 2012 年 6 月 30 日公允价值。 3 ）这个需要提供更多信息，来通盘考虑是贷款的modification还是完全新的一笔贷款，再来考虑之前的贷款是否要终止确认及相应的损益影响。

回答人：chenyiwei
基本赞同。另外还有一个需要考虑的问题是： 2012 年 6 月 30 日或之前偿还，在此之前是债权人随时有权提出要求偿还，还是债务人可以在该段时间内自主确定偿还时间？

提问人：就是那根葱 时间：2011-09-06 11:12:14
陈斑竹，有个问题想请教下： 公司A和公司B于 2010 年 10 月签订了一份贷款协议，在该份贷款协议中约定A应该于 2012 年 6 月 30 日或之前（无法确定具体的还款期限） 偿还给B此笔贷款。根据协议约定的还款时间，我们是否需要谨慎的理解为该笔贷款是有具体的还款日期（即， 2012 年 6 月 30 日），而不是payable on demand的？其次，如果需要把“还款时间为 2012 年 6 月 30 日或之前”即视同为具体的还款日期，那么在此笔债务该如何计算公允价值呢？即，我们在计算中，如何找到其对应的实际利率呢？ 第三，公司A在 6 个月之后又和公司B达成协议，改变了还款条款，协议重新约定该笔贷款将于 2013 年 6 月 30 日或之后偿还（无法确定具体的还款期限）。
请问，这样的更改是否被视同一个巨大的条款变更，从而导致一个新的债务产生和一个旧的债务消亡？
也希望其他大虾能够踊跃帮忙解决下问题，不胜感激！

回答人：chenyiwei
回复 就是那根葱 的帖子
金融工具的定义表明了它是一种合同，因此对金融工具的性质判断和会计处理应当基于既有的合同条款。如果在一段时间（包括资产负债表日所在时点）在内，债权人有权随时要求偿还，债务人不得拒绝的，则应当视为repayable on demand，但可以在附注中披露双方的关联方关系等你在“藤椅”中补充的信息，以便报表使用者对还款的可能性和时间作出恰当的估计。你说的“A和B对还款日期的确定是基于双方都同意，且考虑到A有实际还款能力的前提上，才可以确定此还款日期。亦即是说，A 实际上可以自主确定偿还时间”没有正式的合同条款作为支持，在会计处理中不能予以考虑，只能作为补充信息予以披露。
如果债权人无权随时要求还款，只享有在特定到期日之后要求还款的权利，但债务人可自主决定提前偿还的，则不属于repayable on demand，就是一笔固定期限借款加上提前还款选择权（提前还款选择权一般不单独作为嵌入衍生工具分拆）。
关于修改还款时间但不涉及其他条款修改，赞同 02068134 意见。

回答人：chenyiwei
回复 就是那根葱 的帖子
个人理解：
1 、由于可以确定偿还时间最早也在资产负债表日一年之后，所以应该是非流动负债。（对照CAS 30和IAS 1中关于流动负债的定义）
2 、没有处理过这方面的实务问题，一点不成熟的想法：按照该笔贷款作为repayable on demand类型于 2013 年 6 月 30 日的计量结果折现到目前的资产负债表日。也请其他有这方面实务经验的网友协助一下，或者咨询你所在事务所的金融工具估值专家。谢谢！

提问人：iceboy1 时间：2011-09-08 14:18:12
回复 chenyiwei 的帖子
我的想法不知道对不对，请陈老师帮忙看看

回答人：chenyiwei
基本赞同。